【裁判字號】    97,審消債更,1030
【裁判日期】    970627
【裁判案由】    聲請更生程序
【裁判全文】
臺灣高雄地方法院民事裁定        97年度審消債更字第1030號
聲  請  人  甲○○
代  理  人  徐豐益律師
上列當事人因消費者債務清理事件聲請更生，本院裁定如下：
    主  文
聲請人應於本裁定送達後十日內，補提如附表所示釋明協商不成
立及財產收入狀況之證明文件影本到院。
    理  由
一、按債務人對於金融機構因消費借貸、自用住宅借款、信用卡
    或現金卡契約而負債務，在聲請更生清算前，應提出債權人
    清冊，以書面向最大債權金融機構請求協商債務清償方案，
    並表明共同協商之意旨。自債務人提出協商請求之翌日起逾
    30日不開始協商，或自開始協商之翌日起逾90日協商不成立
    ，債務人得逕向法院聲請更生或清算，消費者債務清理條例
    第151 條第1 項、第153 條訂有明文。又聲請更生或清算不
    合程式、不備其他要件或拒絕提出關係文件者，法院應以裁
    定駁回之，但其情形可以補正者，法院應定期間先命補正，
    復為同條例第8 條、第46條所明定。
二、經查本件債務人向本院聲請更生，雖主張：其於消費者債務
    清理條例施行後，曾以書面向最大債權金融機構請求協商債
    務清償方案，並表明共同協商之意旨，自債務人提出協商請
    求之翌日起逾30日不開始協商，故而聲請更生等語。然聲請
    人未提出其如主文所示釋明協商不成立及財產收入狀況等證
    明文件影本到院，爰定期命補正，相關證明文件如已遺失，
    則請聲請人自行向相關單位申請補發，逾期未補正，則駁回
    其聲請，特此裁定。
中    華    民    國    97    年    6     月    27    日
              民事第四庭    法      官   黃國川
上為正本係照原本作成
本件不得抗告
中    華    民    國    97    年    6     月    27    日
                            書  記  官   邱秋珍
附表：
1.提出於消費者債務清理條例施行「前」，依照中華民國銀行公
  會會員辦理消費者金融案件無擔保債務協商機制與全體金融機
  構之債權人達成還款協商合意之協議書（須已簽章）、還款計
  畫書及依協議書還款之證明文件影本（如存摺封面及內頁、匯
  款或轉帳證明等）
2.提出向最大債權銀行申請前置協商不成立之證明文件，如經最
  大債權銀行退件，並據實提出退件證明文件影本（如不及取得
  協商結果，請於主文所示期間內補正其他文件時先行釋明，待
  有協商結果後儘速補陳協商證明文件）
3.聲請人97年收入證明（如提出存摺影本，需檢附存摺封面及存
  摺內頁，內頁並應標示薪資部分）。如有其他財產如人壽保險
  單或投資型保險單，請併陳報種類及提出證明。
4.聲請人申請前5 年內勞保、公保或2 年內全民健保之投保資料
  （包括投保單位及投保金額）。
5.每月扶養林冠宏13776 元證明資料影本及配偶最近2 年之國稅
  局財產歸屬資料及所得資料清單本。
6.每月支出膳食費10000 元、交通費800 元、雜支費5000元、教
  育費1000元等生活費用證明資料影本。


司法院資訊處製作；財團法人民間司法改革基金會備份。
